---
title: "zadanie6"
  output: html_document
   theme: united
   highlight: kate
   df_print: paged
---


## Audi
  
niemiecki producent samochodów osobowych z siedzibą w Ingolstadt w Bawarii, należący do 
koncernu Volkswagen AG. Założony w 1909 roku przez Augusta Horcha. Nazwa przedsiębiorstwa wywodzi 
się z gry słów: Audi to łacińska transkrypcja nazwiska Horch (oznacza „słuchaj!”).

#### Jakie nagrody przyznano firmie Audi?

1.2005 – Audi A6: World Car of the Year

2.2007 – Audi RS 4: World Performance Car, Audi TT World Car Design of the Year

3.2008 – Audi R8: World Performance Car, Audi R8 World Car Design of the Year

4.2010 – Audi R8 V10: World Performance Car

5.2014 – Audi A3: World Car of the Yea

Wszystkie modele Audi można zobaczyć na stronie:

[Audi](http://https://www.audi.com/en.html/)

Rozmiary felg-Audi:

| Model | Rocznik | Moc | Rozmiar felg |
|---------|---------|---------|---------|
| A2 | 06.00 - 12.05 | 55 - 81kW | 5Jx15 |
| A3 | 09.96 - 04.03 | 66 - 110kW | 6Jx15 |
| A4 | 12.94 - 11.00 | 55 - 128kW | 6Jx15 |
| A8 | 06.94 - 11.02 | 110 - 228kW | 7Jx16 |


  
#### Samochody Audi
```{r}
library(tidyverse)
library(ggplot2)

mpg %>% filter(manufacturer == "audi")
```

#### Spalanie w mieście w zależności od pojemności (samochody Audi)
```{r}
library(tidyverse)
library(ggplot2)

auta <- mpg %>% filter(manufacturer == "audi")

ggplot(auta, aes(displ, cty)) + 
geom_point() +
labs(title = "Spalanie a pojemność", x = "Pojemność", y = "Spalanie")
```
